# 权益法调整的长期股权投资确认问题

提问人：kuaijiborden 时间：2021-05-27 09:19:33
针对权益法调整的长期股权投资，每年的投资收益在变动之中，想了解一下，这种投资收益的变动，是取得被投资企业的财务报表后，根据资利润表上的净利润来计算，还是根据可分配的未分配利润来计算。

回答人：chenyiwei
计算的依据是被投资方利润表中的净利润。如果被投资方有子公司的，则依据其合并利润表中的归母净利润口径计算。
同时还应进行以下方面的调整（包括但不限于）：
1 、被投资方可辨认净资产在初始投资日的公允价值对其后续折旧、摊销、成本结转等的影响；
2 、顺流或逆流交易损益的抵销；
3 、归属被投资方优先股股东或其他权益工具持有人的净利润。